【裁判字號】    97,審訴,723
【裁判日期】    970422
【裁判案由】    毒品危害防制條例
【裁判全文】
臺灣高雄地方法院刑事判決             97年度審訴字第723號
公  訴  人  臺灣高雄地方法院檢察署檢察官
被      告  甲○○
                    另案在臺灣高雄第二監獄執行中
上列被告因毒品危害防制條例案件，經檢察官提起公訴（97年度
毒偵字第617 號），本院改依簡式審判程序審理，判決如下：
    主  文
甲○○施用第一級毒品，累犯，處有期徒刑壹年。
    事  實
一、甲○○曾因施用毒品案件，經裁定送觀察、勒戒後，認無繼
    續施用毒品之傾向，而於民國87年10月28日執行完畢釋放。
    嗣其於前開觀察、勒戒執行完畢釋放後5 年內，再犯施用毒
    品案件，經本院以93年度訴字第1109號判決，判處有期徒刑
    1 年、7 月，應執行有期徒刑1 年6 月確定；另因竊盜案件
    ，經臺灣高等法院高雄分院以93年度上易字第558 號判決，
    判處有期徒刑9 月確定，並經本院以94年度聲字第530 號裁
    定，就上開案件定應執行刑為有期徒刑2 年2 月，而於96年
    1 月28日因執行完畢。詎其仍不知戒絕毒癮，明知海洛因業
    經公告列為毒品危害防制條例第2 條第2 項第1 款之第一級
    毒品，不得非法持有、施用，猶基於施用第一級毒品海洛因
    之犯意，於96年10月5 日中午，在高雄縣旗山鎮○○路附近
    某處，施用第一級毒品海洛因1 次。嗣於同日夜間，其因騎
    乘腳踏車與他人發生車禍，為警據報前來處理，結果發現其
    有施用毒品前科，且身上留有注射痕跡，遂於同日夜間8 時
    30分許，在高雄縣政府警察局旗山分局對其製作警詢筆錄，
    復於警詢中得其同意後採集其尿液送檢，發現呈嗎啡陽性反
    應，因而查悉上情。
二、案經高雄縣政府警察局旗山分局報請臺灣高雄地方法院檢察
    署檢察官偵查起訴。
    理  由
一、按本件被告甲○○所犯係死刑、無期徒刑、最輕本刑為3 年
    以上有期徒刑以外之罪，其於準備程序就前揭被訴事實為有
    罪之陳述，經受命法官告知簡式審判程序之旨，並聽取其與
    公訴人意見後，本院認無不得或不宜改依簡式審判程序進行
    之處，爰依刑事訴訟法第273 條之1 第1 項、第284 條之1
    ，裁定本件由受命法官獨任進行簡式審判程序，合先敘明。
二、訊據被告對於前揭犯罪事實坦承不諱，僅辯稱：伊發生車禍
    後，並未製作警詢筆錄，亦未接受採尿檢驗云云。經查，被
    告前開犯罪事實，除被告於本院審理中之自白外，並有其前
    開採尿檢驗之臺灣檢驗科技股份有限公司96年10月19日KH20
    07A0000000號濫用藥物尿液檢驗報告在卷可稽（見偵卷第9
    頁），而依該檢驗報告所示，被告尿液係呈施用第一級毒品
    海洛因後所會產生之嗎啡陽性反應，顯見被告前開自承有施
    用第一級毒品海洛因之供述，要與事實相符，堪以採信。而
    關於被告所持前開辯解，證人即對被告製作警詢筆錄及進行
    採尿送驗之高雄縣政府警察局旗山分局員警鍾達清，業於偵
    訊中就被告於前開時地製作警詢筆錄及採尿送驗之情形證述
    明確（見偵卷第20、21頁），且經承辦檢察官將本件警詢筆
    錄、尿液採證檢驗對照表上所捺印指紋，送請內政部警政署
    刑事警察局比對結果，確與被告於偵訊中所捺印之指紋相符
    ，有該局97年2 月14日刑紋字第0970017676號鑑驗書附卷可
    佐（見偵卷第28頁）（上開被告以外之人於審判外所為之言
    詞及書面陳述，因本件已改行簡式審判程序，依刑事訴訟法
    第159 條第2 項之規定，應具有證據能力），因此，被告前
    開辯解，顯與其他客觀事證不符，無從採信，本件事證明確
    ，被告前揭犯行，洵堪認定。另被告曾因施用毒品案件，經
    裁定送觀察、勒戒後，認無繼續施用毒品之傾向，而於87年
    10月28日執行完畢釋放，嗣其於該觀察、勒戒執行完畢釋放
    後5 年內，再犯施用毒品案件，經本院以93年度訴字第1109
    號判決，判處有期徒刑1 年、7 月，應執行有期徒刑1 年6
    月確定等情，有臺灣高等法院被告前案紀錄表在卷可憑，而
    被告本件施用毒品犯行，雖係在其上揭觀察、勒戒執行完畢
    釋放5 年後所為，然期間其既再度因施用毒品案件而經論罪
    科刑，顯見其再犯率甚高，原實施之觀察、勒戒已無法收其
    實效，自無再經觀察、勒戒及強制戒治程序之必要，而應逕
    予追訴處罰（最高法院95年第7 次刑事庭會議決議參照）。
三、按海洛因係毒品危害防制條例第2 條第2 項第1 款所稱之第
    一級毒品，故核被告所為，係犯該條例第10條第1 項之施用
    第一級毒品罪。被告持有第一級毒品海洛因後，進而施用，
    其持有之低度行為應為施用之高度行為所吸收，不另論罪。
    被告有犯罪事實欄所載之前科紀錄乙情，有前開臺灣高等法
    院被告前案紀錄表在卷可稽，其受有期徒刑執行完畢，5 年
    內故意再犯本件最重本刑為有期徒刑以上之罪，為累犯，應
    依刑法第47條第1 項規定加重其刑。爰審酌被告經觀察、勒
    戒後，尚未能戒絕毒癮，足證前開保安處分措施實難矯治其
    惡性，且犯後空言否認有接受採尿檢驗乙事，態度難認良好
    ，然念其所犯為自戕行為，尚未對他人造成實害，復參以其
    先前因施用毒品案件遭論罪科刑之次數等一切情狀，量處如
    主文所示之刑，以示儆懲。
據上論斷，應依刑事訴訟法第273 條之1 第1 項、第284 條之1
、第299 條第1 項前段，毒品危害防制條例第10條第1 項，刑法
第11條前段、第47條第1 項，判決如主文。
本案經檢察官鄭益雄到庭執行職務。
中    華    民    國    97    年    4     月    22    日
                  刑事第七庭    法  官  陳君杰
以上正本證明與原本無異。
如不服本判決，應於判決送達後10日內，向本院提出上訴狀。
中    華    民    國    97    年    4     月    22    日
                                書記官  李承悌
附錄本判決論罪科刑法條全文：
毒品危害防制條例第10條第1項
施用第一級毒品者，處6月以上5年以下有期徒刑。


司法院資訊處製作；財團法人民間司法改革基金會備份。
